---
title: "R sesion 0"
author: "Oscar Medina Contreras"
date: "`r Sys.Date()`"
output:
  html_document: default
---

```{r setup, include=FALSE}
knitr::opts_chunk$set(echo = TRUE)
```

## Prerrequisitos

Descargar e instalar [R](https://cran.r-project.org/bin/windows/base/R-4.2.3-win.exe) y [R Studio](https://download1.rstudio.org/electron/windows/RStudio-2023.03.0-386.exe)

## Markdown
Este es un documento de R Markdown. Markdown es un formato de sintaxis simple para crear documentos HTML, PDF, y Word.

Pueden incluir texto y secciones de código R como esta:

```{r cars}
summary(cars)
```

## Gráficas

También se pueden incluir gráficas:

```{r pressure, echo=FALSE}
plot(pressure)
```

## Secciones
- YAML
- Código
- Texto
- Encabezados

## Paquetes

**actualizar**

## Comandos

El botón **Knit** genera un documento que incluye tanto contenido como el resultado de cualquier sección de código R incluido en el documento. 

# Códigos

`#` Para insertar texto que describa el comando\
`install.packages` para instalar paquetes\
`("devtools")` nombre del paquete, es importante que este entre comillas y dentro de parentesis \
`repos = "http://cran.us.r-project.org"` el repositorio desde donde se va a instalar, este es el principal y donde se encuentra todo (solamente devtools utiliza otro)\
`install.packages("devtools", repos = "http://cran.us.r-project.org")` todos los argumentos van dentro de los parentesis\
`cat("ya terminé")` texto de salida, util para saber que terminó de correr el código


```{r}
# Instalar devtools desde CRAN
install.packages("devtools", repos = "http://cran.us.r-project.org")
cat("ya terminé")
```

