---
title: UMAP
author: Oscar Medina Contreras"
date: "`r Sys.Date()`"
output: html_document
---

```{r setup, include=FALSE}
knitr::opts_chunk$set(echo = FALSE)
```

## UMAP

```{r}
head(vax_final, 3)
```

Las primeras columnas contienen datos, todas tienen el mismo prefijo **h.** La última columna contiene las etiquetas de los grupos. Separar estos datos.

```{r}
vax.data <- vax_final[, grep("h", colnames(vax_final))]
vax.labels <- vax_final[, "status"]
```

### Proyección

Cargar el paquete `umap` y aplicar la transformación UMAP.

```{r iris.umap}
library(umap)
vax.umap <- umap(vax.data)
```

El resultado es un objeto y se puede imprimir el resumen del resultado.

```{r umap.print}
vax.umap
```

El componente principal del objeto es 'layout', el cual contiene una matriz con coordenadas.

```{r umap.layout}
head(vax.umap$layout, 3)
```

Estas coordenadas pueden utilizarse para visualizar el grupo de datos. Se utiliza la función personalizada `plot.iris` (El código debe **antes** de graficar el analisis).


```{r, fig.width=3.2, fig.height=3.2, dpi=150}
plot.iris(vax.umap, vax.labels)
```


## plot.iris

```{r, echo=FALSE}
## block with some startup/background objects functions
library(umap)
iris.colors <- c("#ff7f00", "#e377c2", "#17becf")
plot.iris <- function(x, labels,
         main="A UMAP visualization of the HPV vax group",
         pad=0.02, cex=0.65, pch=19,
         cex.main=1, cex.legend=1) {

  layout <- x$layout
  par(mar=c(0.2,0.7,1.2,0.7), ps=10)
  xylim <- range(layout)
  xylim <- xylim + ((xylim[2]-xylim[1])*pad)*c(-0.5, 0.5)
  plot(xylim, xylim, type="n", axes=F, frame=F)
  xylim <- par()$usr
  rect(xylim[1], xylim[1], xylim[2], xylim[2], border="#aaaaaa", lwd=0.2)
  points(layout[,1], layout[,2], col=iris.colors[as.integer(labels)],
         cex=cex, pch=pch)
  mtext(side=3, main, cex=cex.main)

  labels.u <- unique(labels)
  legend("topleft", legend=as.character(labels.u),
         col=iris.colors[as.integer(labels.u)],
         bty="n", pch=pch, cex=cex.legend)
}

set.seed(123456)
```
