---
title: "R sesion 2"
author: "Oscar Medina Contreras"
date: "`r Sys.Date()`"
output:
  html_document: default
  pdf_document: default
---

```{r setup, include=FALSE}
knitr::opts_chunk$set(echo = TRUE)
```

## Programa

```{r}

# install package from CRAN
install.packages("pcr", repos = "http://cloud.r-project.org")

# load required libraries
library(pcr)
```

## Analisis

Este ejemplo localiza un archivo con datos de CT de 2 genes en 12 muestras diferentes. Después realiza un análisis rápido para obtener la expresión de un gen blanco (c-myc) normalizado por un control (GAPDH) in las muestras de riñon con respecto a las muestras de cerebro. El paquete pcr_analyze permite utilizar diferentes métodos, pero el método default es ‘delta_delta_ct’ (ΔΔCT).

```{r}
# default mode delta_delta_ct
## locate and read raw ct data
fl <- system.file('extdata', 'ct1.csv', package = 'pcr')
ct1 <- read.csv(fl)

## add grouping variable
group_var <- rep(c('brain', 'kidney'), each = 6)

# calculate all values and errors in one step
## mode == 'separate_tube' default
res <- pcr_analyze(ct1,
                   group_var = group_var,
                   reference_gene = 'GAPDH',
                   reference_group = 'brain')
  
res
```

El resultado de `pcr_analyze` se explica en la documentación de la función `?pcr_analyze` y el método que usa `?pcr_ddct`.
En resúmen, el resultado incluye en CT de c-myc `normalizado` con el control GAPDH, el valor `calibrado` de c-myc en el riñon relativo al cerebro, y la `expresión relativa `final de c-myc. Además, `error`, `minimo` y `máximo` del intervalo.

## Notas

Este análisis considera una eficiencia de amplificación perfecta. Para confirmarlo existe una función `pcr_assess` que calcula esta eficiencia.